【裁判字號】    92,重訴,315
【裁判日期】    920430
【裁判案由】    清償借款等
【裁判全文】
臺灣臺北地方法院民事判決  九十二年度重訴字第三一五號
    原      告  華南商業銀行股份有限公司
    法定代理人  甲○○
    訴訟代理人  乙○○
    被      告  丁○○○
            告  丙○○
    兼右  共同
    訴訟代理人  戊○○      住.
右當事人間清償借款等事件，本院判決如左：
    主    文
被告戊○○、丁○○○、丙○○應連帶給付原告新台幣壹佰萬元，及按附表一所示之
利息、違約金。
被告戊○○、丁○○○應連帶給付原告新台幣陸佰萬元，及按附表二所示之利息、違
約金。
訴訟費用由被告戊○○、丁○○○、丙○○連帶負擔七分之一，餘由被告戊○○、丁○○○連帶負擔七分之六。
    事    實
甲、原告方面：
一、聲明：如主文所示。
二、陳述：
  (1)被告戊○○於民國八十九年十一月十五日以被告丁○○○、丙○○為連帶保證人
    向原告借款新台幣（下同）一百萬元，於九十年五月二十五日、九十年七月二十
    六日以被告丁○○○為連帶保證人，向原告借款一百萬元、五百萬元，分別約定
    利息、違約金、清償期等如附表一、二所示，並約定如有授信約定書第五條之情
    事時，借款全部視為到期，此有被告等簽立之借據、授信約定書為證。
  (2)詎被告戊○○上開借款亦已全部到期，原告屢經催討，迄未清償，依約定被告等
    共欠原告本金七百萬元及如附表一、二所示之利息、違約金，原告依清費借貸契
    約請求權及連帶保證契約請求權，請求被告等負連帶清償責任。
乙、被告方面：
    被告到場對原告主張之金額不爭執。
    理    由
一、按當事人得以合意定第一審管轄法院，但以關於由一定法律關係而生之訴訟為限
    ，前項合意，應以文書為之，民事訴訟法第二十四條定有明文。依被告簽具予原
    告之借據後附之其他約定事項第十五條已約定，兩造均合意以本院為本借款涉訟
    時之第一審管轄法院，是以原告向本院提起本件清償債務之訴，核與首揭規定，
    尚無不合。
二、本件原告主張之事實，已據其提出與所述相符之借據、授信約定書為證，被告亦
    到場對原告主張之金額不爭執，自堪信為真實。
三、按借用人應於約定期間內，返還與所借用物種類、品質、數量相同之物。又稱保
    證者，謂當事人約定，一方於他方之債務人不履行債務時，由其代負履行責任之
    契約；又保證債務，除契約另有訂定外，包含主債務之利息、違約金、損害賠償
    及其他從屬於主債務之負擔；另連帶債務之債權人，得對債務人中之一人或數人
    或全體同時或先後請求全部或一部之給付；民法第四百七十八條、第七百三十九
    條、第七百四十條、第二百七十三條第一項分別定有明文。本件被告即主債務人
    戊○○未依約償還借款，為連帶保證人之被告丁○○○、丙○○迄今亦未清償，
    依上開規定，被告三人自應就前開債務負連帶清償之責。
三、從而，原告依消費借貸及連帶保證契約請求被告戊○○、丁○○○、丙○○應連
    帶給付原告一百萬元，及按附表一所示之利息、違約金；被告戊○○、丁○○○
    應連帶給付原告六百萬元，及按附表二所示之利息、違約金，為有理由，應予准
    許。
據上論結：原告之訴為有理由，依民事訴訟法第八十五條第二項，判決如主文。
中      華      民      國    九十二    年      四      月      三十    日
                                            民事第一庭法      官  呂淑玲
右為正本係照原本作成
如對本判決上訴，須於判決送達後廿日內向本院提出上訴狀
中      華      民      國    九十二    年      四      月      三十    日
                                                      法院書記官  方美雲


司法院資訊處製作；財團法人民間司法改革基金會備份。
